臺灣板橋地方法院民事裁定　九十一年度小上字第六號
　　上　訴　人　甲○○
　　被上訴人　　乙○○
右當事人間請求侵權行為損害賠償事件，上訴人對於中華民國九十年十一月二十日本
院板橋簡易庭九十年度板小字第一四二一號之第一審判決提起上訴，本院裁定如左：
    主      文
上訴駁回。
第二審訴訟費用新臺幣壹仟伍佰壹拾捌元由上訴人負擔。
    理      由
一、按小額訴訟程序對第一審裁判之上訴，非以判決違背法令為理由，不得為之；其
    上訴狀內應記載上訴理由，表明下列各款事項：(一)原判決所違背之法令內容及具
    體內容；(二)依訴訟資料可認為原判決有違背法令之具體事實。故當事人以小額訴
    訟之原判決有違背法令而提起上訴時，其上訴狀理由就原判決如何違背法令應有
    具體之指摘，並揭示所違背之法規條項及內容，如係成文法以外之法則，倘為司
    法院之解釋或判例，則應揭示該判解之字號及內容，如係民事訴訟法第四百六十
    九條所規定之各款事由，則應揭示合於該條款之事實。否則其上訴狀理由如未依
    此項方法表明者，即難認為已對該原審判決之違背法令有具體之指摘，依民事訴
    訟法第四百三十六之三十二準用第四百七十一條上訴法律審（第三審）之規定，
    第二審法院無庸命其補正或提出，得逕以裁定駁回之，民事訴訟法第四百三十六
    條之二十四第二項、第四百三十六之二十五、第四百三十六之三十二第二項分別
    定有明文。
二、經查，本件上訴人就民國九十年十一月二十日本院板橋簡易庭九十年度板小字第
    一四二一號第一審小額訴訟程序之原審判決，固於法定期間內提起上訴，然就其
    上訴理由無非係以：(一)被上訴人於其駕駛之車號ＺＧ─○一四三號（原審誤載為
    上訴人所有之ＺＧ─○一四三號）自用小客貨車於九十年七月二十二日晚上十時
    四十分許，行經國道三號高速公路北上七十八公里處，因車輛故障而停放高速公
    路最內側車道，係因其方向盤空轉，致無法滑行至路肩等語，惟本件車禍發生之
    路段係向左彎之彎路，依物理慣性理論，當車輛行駛中方向盤故障空轉，自應向
    外側之路肩滑行，當無可能向最內線之車道滑行；(二)又被上訴人稱其停車後尚未
    及下車放置故障標誌，訴外人許明煌駕駛上訴人所有之車號Ｚ八─一九六一號自
    用小客車即自後撞擊，其停車與上訴人所有之自用小客車肇事間為時甚短等語，
    惟查被上訴人既陳稱其車輛故障後與其車上乘客二人下車合力將其車往最內線車
    道護欄推靠，顯與其於原審時主張其車輛故障與上訴人所有之自用小客車肇事間
    為時甚短，不及下車放置故障標誌不符，顯係事後飾卸之詞；(三)原審認訴外人許
    明煌駕駛上訴人所有之自用小客車未注意車前狀況致生本件車禍，然以當時路況
    為連續彎路，駕駛人直視前方之最大距離約五十公尺（目視概估），當時訴外人
    許明煌車速約為時速九十公里，合於道路交通安全規則之時速限制，見到前方被
    上訴人車輛故障時僅有約五十公尺之車距，且因注意車前狀況，始緊急將車子往
    外側切出閃躲，並於切出車道後遭後方來車擦撞，因而失控擦撞內側護欄，非如
    原審判決認定係訴外人許明煌穿過被上訴人車前方二十五公尺處自行撞上分隔島
    ，足證被上訴人與本事故有絕對之因果關係，原審竟以被上訴人之車輛未與上訴
    人所有之前開自用小客車接觸而認被上訴人與本件車禍無干，顯有違誤；(四)又原
    審判決將上訴人車號Ｚ八─一九六一號與被上訴人車號ＺＧ─○一四三號、訴外
    人許明煌與被上訴人乙○○之名字弄混，顯見其認事用法皆有違誤；(五)本件車禍
    係被上訴人違反高速公路交通管制規則第十四條之規定，因其任意將車停放於內
    側車道在先，未於故障車後方設置車輛故障標誌之處置不當在後，致訴外人許明
    煌駕駛上訴人所有之自用小客車因閃避不及而毀損，上訴人自得依民法第一百九
    十六條之規定，請求被上訴人賠償其物因毀損所減少之價額等語，而指摘原判決
    違背法令。
三、本件原審依審理之結果，以：被上訴人辯稱當伊車方向盤突然空轉，乃滑向內側
    車道停放後，嗣有數部汽車駛越，訴外人許明煌駛駕駛上訴人所有之自小客車穿
    過伊前方二十五公尺處，自行撞上分隔島受損，其間二車毫無接觸，核與上訴人
    陳稱伊當時車速約九十公里，初見被上訴人停在內側車道、閃黃燈之故障車時相
    距約五十公尺，本想煞車，但輕點一下即放掉，致經過上訴人所有之車輛時尚未
    煞車，許明煌復將車切出，旋遭後方來車撞上，乃失控撞上內側護欄，與被上訴
    人駕駛之車輛完全未接觸等語，足證訴外人許明煌遠在五十公尺外即見被上訴人
    之故障車閃爍黃燈停放於內側車道上，猶未及時煞車或採取適當閃避措施，嗣於
    變換車道後另遭亦疏未注意車前狀況之不明車輛由後追撞為本件事故之發生原因
    ，至於被上訴人臨時停放在內側車道上，乃因高速公路交通管理規則第十三條規
    定行前應檢查項目以外之轉向機構突然故障，無法滑向路肩使然，合於高速公路
    交通管理規則第十條、第十四條之規定，且其停車後距訴外人許明煌撞擊護欄之
    時間甚短，其不及下車放置故障標誌前，既已閃爍黃燈示警，要難謂其有何疏失
    ，況上訴人所有之自用小客車受損主要係變換車道遭後方來車追撞，始失控撞上
    分隔島護欄，被上訴人駕駛之車輛既未與上訴人之自用小客車撞擊，與上訴人之
    車損間無直接之因果關係，被上訴人自無肇事因素，上訴人依據侵權行為之法律
    關係，請求被上訴人損害賠償九萬元，核屬無據，應予駁回等詞，因而為上訴人
    敗訴之判決，經核於法無違。而上訴人對原審判決提起上訴，雖以該判決違背法
    令為由，惟核所提上訴狀所載內容，均係就原審取捨證據、認定事實、適用法律
    之職權行使，指摘原判決不當，並未具體指明原判決違背法令之內容及其事實，
    難認上訴人已就該判決如何違背法令具體指摘，且上訴人又未於提起上訴後二十
    日內補提合法之上訴理由書，揆諸上開說明，應認其上訴為不合法，自應由本院
    以裁定駁回。
四、第二審訴訟費用：上訴費用新臺幣（下同）一千三百五十元、郵費一百六十八元
    （已支出一百元），合計一千五百十八元，應由上訴人負擔，爰確定如主文第二
    項所示。
五、依民事訴訟法第四百三十六條之三十二第一項、第二項、第四百三十六條之十九
    、第四百七十一條第一項、第九十五條、第七十八條，裁定如主文。
中　　　華　　　民　　　國　　九十一　　年　　　一　　　月　　 十七　　 日
                                    臺灣板橋地方法院民事第一庭
~B審判長法　官　許瑞助
~B　　　法　官　黃信滿
~B　　　法　官　周舒雁
右為正本係照原本作成
如對本裁定抗告須於裁定送達後十日內向本院提出抗告狀
中　　　華　　　民　　　國　　九十一　　年　　　一　　　月　　 十八　　 日
~B法院書記官　曹秋冬
